---
title: "Ajuste k-Modes"
author: "Conclusiones K-Modes / Ajuste Árbol Clasificación - CH"
date: "`r format(Sys.time(), '%d %B, %Y')`"
output:
  prettydoc::html_pretty:
    theme: hpstr
    highlight: github
header-includes:
  - \usepackage{color}
  - \usepackage{amsmath}
---
## Conclusiones ajuste K-Modes:
* Considerando que la variable anio_proceso corresponde al año del proceso de admisión a Instituciones de Educación Superior en el que se encuentra el estudiante, determinamos que los años que corresponden a la Pandemia son el 2021 y 2022.
* Considerando lo anterior y el número de postulaciones en ambos clústers denominaremos como "Clúster Pandemia" al clúster 2 y como "Clúster Pre-Pandemia" al clúster 1.
* Realizaremos un análisis predictivo en el Clúster Pandemia.
* Ajustaremos un Árbol de Clasificación al Clúster Pandemia con el objetivo de determinar si un alumno opta en primera preferencia por alguna universidad CRUCH o privada, considerando el área del conocimiento a la cual pertenece su opción de carrera y la región donde quiere estudiar.

```{r, warning=FALSE, message=FALSE}
require(dplyr)
library(cluster) 
library(factoextra)
library(tidyverse)
require(caret)
require(klaR)
require(tidymodels)
require(Metrics)
require(rpart.plot)
require(rattle)
require(rpart)
require(baguette)
require(rpart.plot)
library(gridExtra)
library(e1071)
```

### Ajuste Árbol de Clasificación al Clúster Pandemia:

```{r}
pref1 <- read.csv('pref1.csv')
pref1 <- pref1 %>% dplyr::select(-X)
```

```{r}
Cluster_2 <- subset(pref1, cluster == "2")
```

Eliminamos variable cluster:
```{r}
Cluster_2 <- Cluster_2 %>% 
  dplyr::select(-cluster)
```

Verificamos que no hay NA:
```{r}
apply(is.na(Cluster_2),2,sum)
```

Eliminamos la variable año:
```{r}
Cluster_2 <- Cluster_2 %>%
  dplyr::select(-anio_proceso)
```

Transformamos a variables dummy:
```{r,warning=FALSE}
library(fastDummies)
Cluster_2 <- dummy_cols(Cluster_2, select_columns = c('area_del_conocimiento','region_sede'))
```

Eliminamos las variables originales:
```{r}
Cluster_2 <- Cluster_2 %>% 
  dplyr::select(-area_del_conocimiento, -region_sede, -comuna_sede, -nombre_carrera)
```

Revisamos la base:
```{r}
glimpse(Cluster_2)
```

Obtenemos el set de entrenamiento y testeo:
```{r}
set.seed(20220901)
traintest_split <- initial_split(Cluster_2, prop = 0.7, strata = tipo_institucion_2)
train_set <- training(traintest_split)
test_set <- testing(traintest_split)
dim(train_set)
dim(test_set)
```

#### Tuneamos:

```{r}
tuned_model <- decision_tree(cost_complexity = tune(), tree_depth = tune()) %>%
    set_engine('rpart') %>%
    set_mode('classification')
```

```{r}
tree_grid <- grid_regular(cost_complexity(),
                          tree_depth(),
                          levels = 5)
tree_grid
```

Utilizamos validación cruzada:
```{r}
set.seed(20220901)
set_folds <- vfold_cv(train_set)
```

```{r}
receta <- recipe(tipo_institucion_2 ~ .,data = train_set)
```

```{r}
tree_workflow <- workflow() %>%
    add_model(tuned_model) %>%
    add_recipe(receta)
```

```{r}
tree_tuning <- tree_workflow %>%
    tune_grid(resamples = set_folds, grid = tree_grid)

tree_tuning
```

```{r}
tree_tuning %>% 
  show_best('roc_auc')
```

```{r}
best_tree <- tree_tuning %>% 
  select_best('roc_auc')
best_tree
```

```{r}
tree_workflow_final <- tree_workflow %>%
  finalize_workflow(best_tree)
```

```{r}
tree_fit_tune <- tree_workflow_final %>%
  last_fit(traintest_split)
tree_fit_tune
```
```{r}
tree_fit_tune %>% 
  collect_metrics() # roc_auc = 0.6632001    accuracy = 0.8346433
```

El área bajo la curva ROC del Arbol de Clasificación es 0,663 y su acccuracy 83,45%. Estas métricas nos permiten considerar adecuado el ajuste a este modelo para promosticar si un postulante que desea estudiar en un área del conocimiento determinada y en una región específica, postulará a una universidad privada o a una universidad CRUCH.

```{r}
tree_fit_tune %>%
    extract_fit_engine() %>%
    rpart.plot(roundint = FALSE)
```


```{r, eval=FALSE}
prediccion <- tibble(tipo_institucion_2 = "Universidades Privadas",
                     `area_del_conocimiento_Administración y Comercio` = "1",
                     area_del_conocimiento_Agropecuaria = "0",
                     `area_del_conocimiento_Arte y Arquitectura` = "0",
                     `area_del_conocimiento_Ciencias Básicas` = "0",
                     `area_del_conocimiento_Ciencias Sociales` = "0",
                     area_del_conocimiento_Derecho = "0",
                     area_del_conocimiento_Educación = "0",
                     area_del_conocimiento_Humanidades = "0",
                     area_del_conocimiento_Salud = "0",
                     area_del_conocimiento_Tecnología = "0",
                     `region_sede_REGION DE ANTOFAGASTA` = "0",
                     `region_sede_REGION DE ARICA Y PARINACOTA` = "0",
                     `region_sede_REGION DE ATACAMA` = "0",
                     `region_sede_REGION DE AYSEN DEL GENERAL CARLOS IBAÑEZ DEL CAMPO` = "0",
                     `region_sede_REGION DE COQUIMBO` = "0",
                     `region_sede_REGION DE LA ARAUCANIA` = "0",
                     `region_sede_REGION DE LOS LAGOS` = "0",
                     `region_sede_REGION DE LOS RIOS` = "0",
                     `region_sede_REGION DE MAGALLANES Y DE LA ANTARTICA CHILENA` = "0",
                     `region_sede_REGION DE ÑUBLE` = "0",
                     `region_sede_REGION DE TARAPACA` = "0",
                     `region_sede_REGION DE VALPARAISO` = "0",
                     `region_sede_REGION DEL BIOBIO` = "0",
                     `region_sede_REGION DEL LIBERTADOR BERNARDO OHIGGINS` = "0",
                     `region_sede_REGION DEL MAULE` = "0",
                     `region_sede_REGION METROPOLITANA` = "1")
prediccion
```








